【裁判字號】    97,消債更,751
【裁判日期】    971111
【裁判案由】    更生
【裁判全文】
臺灣桃園地方法院民事裁定           97年度消債更字第751號
聲  請  人
即  債務人  甲○○
上列當事人聲請消費者債務清理事件，本院裁定如下：
    主  文
債務人甲○○自中華民國九十七年十一月十一日十七時起開始更
生程序。
命司法事務官進行本件更生程序。
    理    由
一、按法院開始更生程序之裁定，應載明其年、月、日、時，並
    即時發生效力。次按法院裁定開始更生或清算程序後，得命
    司法事務官，進行更生或清算程序，必要時，得選任律師、
    會計師或其他適當之自然人或法人一人為監督人或管理人。
    消費者債務清理條例第45條第1 項、第16條第1 項分別定有
    明文。
二、本件債務人主張：其負欠債務合計達新台幣（下同）3,266,
    449 元（含金融機構2,766,449 元及私人借款500,000 元）
    ，然其受僱於行政院農業委員會農糧署任工友乙職，每月收
    入僅約為30,050元，且債務人肢體障礙，長子輕度智障無法
    工作、四子在學尚須債務人扶養，實已無力清償上開債務，
    其前雖曾提出債權人清冊，以書面向最大債權金融機構台新
    銀行請求共同協商債務清償方案，惟因債務人無力負擔任何
    還款條件而協商不成立，且其無擔保或無優先權之債務總額
    未逾1,200 萬元，復未經法院裁定開始清算程序或宣告破產
    ，爰向本院聲請更生等語。
三、經查：債務人所主張之上開事實，業據提出財團法人金融聯
    合徵信中心當事人查詢個人資料回覆書、勞工保險被保險人
    投保資料表、前置協商不成立通知書、中華民國殘障手冊、
    中華民國身心障礙手冊、戶籍謄本、財政部台灣省北區國稅
    財產歸屬資料清單、財政部台灣省北區國稅局92至96年度綜
    合所得稅各類所得資料清單等件為證。經查債務人之資產僅
    有1991年出廠1,587 ㏄之TOYOTA之汽車一輛，其主要經濟來
    源為其薪資收入，債務人95年全年收入為441,212 元，96年
    全年收入為427,400 元，有聲請人所提綜合所得稅各類所得
    資料清單二紙在卷可稽，而債務人目前仍任職行政院農業委
    員會農糧署工友乙職，每月收入約30,000元，而其配偶郭繡
    玉任品管員，每月收入20,000元，上開收入扣除必要生活費
    用及支出後所餘數額，顯與上開債務總數3,266,449 元相去
    甚遠，堪認債務人主張其有不能清償債務之情，與實情相符
    ，而可採信，此外，債務人復查無消費者債務清理條例第6
    條第3 項、第8 條或第46條各款所定駁回更生聲請之事由存
    在，則債務人聲請更生，應屬有據，並依首揭規定命司法事
    務官進行本件更生程序，爰裁定如主文。
中    華    民    國    97    年    11    月    11    日
              民事第三庭    法      官  黃斯偉
上為正本係照原本作成。
不得抗告。
中    華    民    國    97    年    11    月    11    日
                            書  記  官  古秋梅


司法院資訊處製作；財團法人民間司法改革基金會備份。
